【裁判字號】    97,訴,4044
【裁判日期】    971031
【裁判案由】    毒品危害防制條例
【裁判全文】
臺灣臺中地方法院刑事判決              97年度訴字第4044號
公  訴  人  臺灣臺中地方法院檢察署檢察官
被      告  乙○○
選任辯護人  周仲鼎  律師
上列被告因毒品危害防制條例案件，經檢察官提起公訴（97年度
偵字第18909 號），本院判決如下：
    主  文
乙○○共同持有第二級毒品達一定數量，處有期徒刑陸月，如易
科罰金，以新臺幣壹仟元折算壹日。扣案之第二級毒品MDMA壹包
（驗餘淨重捌拾伍點玖零公克，驗前總純質淨重拾玖點陸肆公
克），沒收銷燬之。
    事  實
一、乙○○明知MDMA（亞甲基雙氧甲基安非他命，俗稱搖頭丸）
    為毒品危害防制條例第2 條第2 項第2 款所列管之第二級毒
    品，依法不得持有，竟基於共同持有第二級毒品MDMA之犯意
    聯絡，於民國97年8 月9 日21時至22時間某時，受吳政軍、
    廖以諾（經檢察官另案偵辦）之託，以行動電話向綽號「白
    豬」、「阿龍」不詳姓名、年籍之成年男子表示欲購買第二
    級毒品MDMA，經「阿龍」告知每顆新臺幣（下同）230 元，
    乙○○將價錢轉告吳政軍及廖以諾，吳政軍及廖以諾決定購
    買第二級毒品MDMA 300顆，並將69,000元交付乙○○。乙○
    ○則與「阿龍」約在臺中市○區○○路201 號金沙汽車旅館
    門前。「阿龍」於97年8 月10日凌晨2 時30分許，駕駛車號
    不詳之車輛，抵達金沙金沙汽車旅館，乙○○坐上該車，「
    阿龍」將車開至臺中市○○路與大業路口公園附近，將第二
    級毒品MDMA 1包（驗餘淨重85.90 公克，驗前總純質淨重39
    .64 公克，已達行政院訂定「轉讓持有毒品加重其刑之數量
    標準」中第二級毒品淨重10公克以上）交付乙○○持有，乙
    ○○則將69,000元交付「阿龍」，旋返回金沙汽車旅館219
    號房，並將上開第二級毒品MDMA 1包交付廖以諾。嗣於同日
    3 時30分許，為警在金沙汽車旅館219 號房內床下，查獲第
    二級毒品MDMA 1包，始悉上情。
二、案經臺中市警察局第二分局報請臺灣臺中地方法院檢察署檢
    察官偵查起訴。
    理  由
壹、程序方面：
    按被告以外之人於審判外之言詞或書面陳述，除法律有規定
    者外，不得作為證據。被告以外之人於審判外之陳述，雖不
    符刑事訴訟法第159 條之1 至4 之規定，而經當事人於審判
    程序同意作為證據，法院審酌該言詞陳述或書面陳述作成時
    之情況，認為適當者，亦得為證據。刑事訴訟法第159 條第
    1 項、第159 條之5 第1 項分別定有明文。證人吳政軍及廖
    以諾之警詢筆錄，均屬被告乙○○以外之人在審判外之言詞
    陳述，原不得作為證據，但經被告同意作為證據，本院審酌
    該言詞陳述作成之情況，認為適當，得為證據，合先敘明。
貳、實體方面：
一、訊據被告於本院坦承上揭事實不諱，經核與證人吳政軍於警
    詢及廖以諾於警詢及檢察官訊問時證述情節相符，足認被告
    自白與事實相符，應可採信。雖證人吳政軍於偵查中證稱：
    毒品是廖以諾要買的，伊只是開車載廖以諾到臺中云云。惟
    查，上開毒品MDMA係吳政軍、廖以諾共同購買，由廖以諾出
    面與被告聯絡，委託被告代為購買等情，業據證人吳政軍於
    警詢中證述甚詳，核與證人廖以諾於警詢及偵查中證述情節
    相符，並與被告供述一致，足認證人吳政軍警詢中之證述，
    與事實相符，應堪採信。其於偵查中翻異前詞，顯係畏罪卸
    責之詞，不足採信。故證人吳政軍、廖以諾共同委託被告代
    購毒品MDMA之事實，即堪認定。而扣案之第二級毒品MDMA 1
    包（驗餘淨重85.90 公克，驗前總純質淨重39.64 公克），
    經送內政部警政署刑事警察局鑑定結果，確認「檢出第二級
    毒品3,4-亞甲基雙氧甲基安非他命（MDMA，俗稱搖頭丸）」
    ，屬第二級毒品，有該局鑑定書一紙在卷可稽。綜上，本件
    事證明確，被告犯行，堪以認定。
二、查MDMA（亞甲基雙氧甲基安非他命，俗稱搖頭丸）屬毒品危
    害防制條例第2 條第2 項第2 款所列管之第二級毒品，依法
    不得持有。又依毒品危害防制條例第11條第4 項規定：「持
    有毒品達一定數量者，加重其刑至二分之一，其標準由行政
    院定之」。行政院於93年1 月7 日以院臺法字第0930080551
    號令訂定「轉讓持有毒品加重其刑之數量標準」，其中持有
    第二級毒品達淨重10公克以上者，即符合前揭持有毒品達一
    定數量應予加重其刑之標準。核被告所為，係犯毒品危害防
    制條例第11條第2 項、第4 項之持有第二級毒品達一定數量
    罪。公訴意旨認被告所為，係犯毒品危害防制條例8 條第2
    項之轉讓第二級毒品罪嫌，然按轉讓禁藥與受託代買，前者
    有所有權之移轉，後者受託人僅代為購買而已，該禁藥之所
    有權自始即歸屬於受託人，其間並無所有權之移轉（最高法
    院86年度臺上字第157 號判決可資參照）。依檢察官起訴之
    犯罪事實，被告係受證人吳政軍及廖以諾之託，持廖以諾交
    付之價金69,000元，向「阿龍」及「白豬」購買第二級毒品
    MDMA，返回金沙汽車旅館，將上開毒品交付證人吳政軍及廖
    以諾，而被告亦於警詢、檢察官訊問及本院審理時坦承上開
    犯罪事實。足見，上開第二級毒品MDMA之所有權自屬歸證人
    吳政軍及廖以諾所有，被告僅係受託購買，而與證人吳政軍
    及廖以諾共同持有上開第二級毒品，自始未取得上開毒品之
    所有權。是被告於金沙汽車旅館內，將上開毒品交付證人廖
    以諾，並未涉及所有權移轉，自無所謂轉讓毒品之問題。是
    檢察官起訴法條尚有未洽，惟起訴之基本事實同一，應予變
    更起訴法條，附此說明。被告與吳政軍及廖以諾，彼此間有
    犯意聯絡及行為分擔，為共同正犯。爰審酌被告受吳政軍及
    廖以諾之託，代為向「阿龍」及「白豬」購買第二級毒品MD
    MA，是該批毒品非屬其所有，而係代他人購買之故，而持有
    毒品，且於購得該批毒品後，旋交付廖以諾，其個人持有時
    間不長，所生危害有限，及單憑被告一人欲再度同類型犯罪
    之可能性不高，暨犯後坦承犯行，態度良好等一切情狀，量
    處如主文所示之刑，併宣示如易科罰金之折算標準。扣案之
    第二級毒品MDMA 1包（驗餘淨重85.90 公克，驗前總純質淨
    重39.64 公克），屬毒品危害防制條例第2 條第2 項第2 款
    之第二級毒品，依同條例第18條第1 項前段規定，宣告沒收
    銷燬之。
據上論斷，應依刑事訴訟法第299 條第1 項前段、第300 條，毒
品危害防制條例第11條第2 項、第4 項、第18條第1 項前段，刑
法第11條前段、第28條、第41條第1 項前段，判決如主文。
本案經檢察官甲○○到庭執行職務
中    華    民    國    97    年    10    月    31    日
                  刑事第十六庭  審判長法  官  楊文廣
                                      法  官  劉敏芳
                                      法  官  柯志民
上正本證明與原本無異。
如不服本判決，應於收受送達後10日內向本院提出上訴書狀（應
敘述具體理由並附繕本）。
上訴書狀如未敘述理由，應於上訴期間屆滿後20日內補提理由書
於本院。
                                      書記官  賴亮蓉
中    華    民    國    97    年    10    月    31    日
論罪之法條全文：
毒品危害防制條例第11條
持有第一級毒品者，處三年以下有期徒刑、拘役或新臺幣五萬元
以下罰金。
持有第二級毒品者，處二年以下有期徒刑、拘役或新臺幣三萬元
以下罰金。
持有專供製造或施用第一、二級毒品之器具者，處一年以下有期
徒刑、拘役或新臺幣一萬元以下罰金。
持有毒品達一定數量者，加重其刑至二分之一，其標準由行政院
定之。


司法院資訊處製作；財團法人民間司法改革基金會備份。
